臺灣新竹地方法院刑事判決　　　　　　　 96年度易字第656號
公　訴　人　臺灣新竹地方法院檢察署檢察官
被　　　告　甲○○
上列被告因毒品危害防制條例案件，經檢察官提起公訴（96年度
毒偵字第1354號），合議庭裁定由受命法官獨任改依簡式審判程
序審理，本院判決如下：
    主  文
甲○○施用第二級毒品，累犯，處有期徒刑肆月，如易科罰金，
以新台幣壹仟元折算壹日。
    事  實
一、甲○○前於民國92年間因2 犯施用毒品案件，經臺灣苗栗地
    方法院以92年度毒聲字第640 號裁定送勒戒處所觀察、勒戒
    後，認無繼續施用毒品之傾向，於92年12月8 日執行完畢釋
    放出所；嗣於93年、94年間均因施用毒品案件，分別經臺灣
    苗栗地方法院、臺灣台中地方法院以93年度易字第309 號、
    94年度中簡字第1082號判處有期徒刑7 月、6 月確定，經合
    併接續執行後，於94年12月14日縮短刑期假釋出監，於95年
    1 月17日期滿未經撤銷假釋視為執行完畢。詎仍不知改過，
    明知安非他命係業經公告，列為毒品危害防制條例第2 條第
    2 項第2 款所列之第二級毒品，不得非法持有、施用，其仍
    基於施用第二級毒品安非他命之犯意，在96年7 月13日中午
    12時許（起訴書誤載96年7 月13日下午1 時30分許）即為警
    採尿時回溯96小時內之某個時點，在不詳處所，施用第二級
    毒品安非他命1 次，嗣於96年7 月13日13時10分許甲○○前
    往新竹縣警察局橫山分局接受毒品調驗人口採尿檢驗後，呈
    現第二級毒品安非他命陽性反應，乃發現上情。
二、案經新竹縣警察局橫山分局報請臺灣新竹地方法院檢察署檢
    察官偵查起訴。
    理  由
一、本件被告甲○○所犯為死刑、無期徒刑或最輕本刑為3 年以
    上有期徒刑以外之罪，其於準備程序中就被訴事實為有罪之
    陳述，經法官告知簡式審判程序之旨，並聽取公訴人之意見
    後，依刑事訴訟法第273 條之1 第1 項規定，合議庭裁定由
    受命法官獨任進行簡式審判程序，合先敘明。
二、上揭犯罪事實，業據被告於本院審理中坦承不諱，且被告到
    案後同意為警採集之尿液，經送請臺灣檢驗科技股份有限公
    司以氣相層析質譜儀法檢驗後，乃呈第二級毒品安非他命及
    甲基安非他命之陽性反應，有該公司96年7 月19日報告編號
    CH/2007/71189 號、檢體編號為GＺ00000000000 之濫用藥物
    尿液檢驗報告1 紙在卷可稽（偵查卷頁10）；而承辦本案之
    新竹縣警察局橫山分局警員曾有發，於陪同被告採集尿液、
    封緘檢體前，其向分局偵查隊取得之檢體電腦統一編號原為
    GＺ00000000000 號，並依規定記載於上開列管毒品人口尿液
    檢體採集送驗紀錄表上（偵查卷頁9） ，然嗣全案卷宗移送
    偵查隊後，偵查隊警員王興崴方告知上開電腦編號已先給予
    新竹縣警察局竹東分局於另案使用，被告之檢體編號應更正
    為GＺ00000000000 號等情（本院卷頁22），業據證人曾有發
    到庭證述明確，且當庭檢呈更正後之列管毒品人口尿液檢體
    採集送驗紀錄表、毒品人口到場採尿名冊、職務報告書等件
    附卷可稽，是本件被告之檢體報告應無錯誤之可能，本院自
    仍得據以作為被告有罪之證據；綜上，被告施用第二級毒品
    安非他命犯行，事證明確，堪予認定。而被告前於92年間因
    2 犯施用毒品案件，經臺灣苗栗地方法院以92年度毒聲字第
    640 號裁定送勒戒處所觀察、勒戒後，認無繼續施用毒品之
    傾向，於92年12月8 日執行完畢釋放出所，有臺灣高等法院
    被告前案紀錄表在卷可稽，其於上開觀察勒戒執行完畢釋放
    後5 年內再故意犯本件施用毒品犯行，依法即應予以追訴、
    科刑處罰。
三、故核被告所為，係犯毒品危害防制條例第10條第2 項之施用
    第二級毒品罪；被告持有安非他命後進而施用，持有之低度
    行為為施用之高度行為所吸收，不另論罪；又被告於93年、
    94年間均因施用毒品案件，經臺灣苗栗地方法院、臺灣台中
    地方法院分別以93年度易字第309 號、94年度中簡字第1082
    號判處有期徒刑7 月、6 月確定，經合併接續執行後，於95
    年1 月17日縮刑期滿未經撤銷假釋視為執行完畢，亦有上開
    前科紀錄在卷可參，其於上開徒刑執行完畢後5 年內故意再
    犯本件有期徒刑以上之罪，為累犯，應依刑法第47條第1 項
    之規定加重其刑。爰審酌被告前已有施用毒品之不良素行，
    歷經觀察勒戒及科處徒刑猶施用之，顯見其戒毒意志不堅，
    本不宜寬貸，惟念其施用毒品乃自戕一己之身體健康，對社
    會造成之危害尚非直接鉅大，且犯後終知能坦承犯行，態度
    良好，本件係遵從規定前往警局接受採尿方發現其犯行，可
    見其尚有尊重法律之心等一切情狀，量處如主文所示之刑，
    並諭知易科罰金之折算標準。
據上論斷，應依刑事訴訟法第273 條之1 第1 項、第299 條第1
項前段，毒品危害防制條例第10條第2 項，刑法第11條、第47條
第1 項、第41條第1項前段，判決如主文。
本案經檢察官張凱絜到庭執行職務。
中　　華　　民　　國　　96　　年　　10　　月　　31　　日
              刑事第二庭  法  官  蔡川富
以上正本證明與原本無異。
如不服本判決應於收受本判決後十日內向本院提出上訴書狀，其
未敘述上訴理由者，並得於提起上訴後十日內向本院補提理由書
狀( 均須按他造當事人之人數附繕本 )「切勿逕送上級法院」。
中　　華　　民　　國　　96　　年　　10　　月　　31　　日
                          書記官  沈藝珠
附錄本案論罪科刑法條全文：
毒品危害防制條例第10條
施用第1級毒品者，處6月以上5年以下有期徒刑。
施用第2級毒品者，處3年以下有期徒刑。
